【裁判字號】    89,易,162
【裁判日期】    890509
【裁判案由】    竊盜
【裁判全文】
臺灣花蓮地方法院刑事判決                          八十九年度易字第一六二號
    公  訴  人  臺灣花蓮地方法院檢察署檢察官
    被      告  甲○○
右列被告因竊盜案件，經檢察官聲請以簡易判決處刑（八十九年度偵字第四九六號）
，經本院認不應以簡易判決處刑，乃改依通常程序進行，判決如左：
    主  文
甲○○踰越安全設備竊盜，處有期徒刑捌月。
    事  實
一、甲○○於民國八十八年間曾犯竊盜罪，甫經本院判處有期徒刑十月確定，竟不知
    悛悔，復意圖為自己不法之所有，於八十九年一月三十一日下午二時五十分許，
    至花蓮縣吉安鄉○○○街三十九號蔣宅外，以攀爬方式登上二樓後陽台，取下紗
    窗後推開未上鎖之二樓窗戶（屬安全設備），再踰越進入主臥室翻箱倒櫃，隨即
    為午睡醒來之該住戶少年乙○○所驚覺，彭某見竊行敗露後乃隨手竊取乙○○所
    有之白色Ｔ恤乙件，用以掩面並藉故逸去，乙○○即以電話通知其母李香蘭報警
    處理，嗣經據報趕往現場處理之員警將藏匿於蔣宅後方空地草叢中之彭某予以逮
    獲。
二、案經花蓮縣警察局移送台灣花蓮地方法院檢察署偵查後，聲請以簡易判決處刑。
    理  由
一、右揭事實，已據被告甲○○於警訊及八十九年二月十五日檢察官偵訊時坦承犯行
    不諱，並經被害人乙○○於警訊、本院審理時及李香蘭於本院審理時到庭指訴被
    害情節甚詳，且有贓物領據乙紙及現場照片六幀附卷足稽，事證已明。至被告於
    八十八年一月三十一日檢察官初訊及本院審理時改口辯稱：伊因酒醉，不知發生
    何事，對於是否爬窗行竊乙節亦無印象云云，核屬卸責之詞，並無足採。被告犯
    行洵堪認定，應予依法論科。
二、核被告所為，係犯刑法第三百二十一條第一項第二款之踰越安全設備竊盜罪。爰
    審酌被告素行不佳，已有竊盜前科，甫經本院判刑確定，卻不知記取教訓，仍再
    次犯案，實不宜輕處，並斟酌其犯後態度等一切情狀，量處如主文所示之刑，以
    示懲儆。
據上論斷，應依刑事訴訟法第四百五十二條、第二百九十九條第一項前段，刑法第三
百二十一條第一項第二款，判決如主文。
本案經檢察官曾勁元到庭執行職務
中      華      民      國    八  十  九    年    五    月      九      日
                              臺灣花蓮地方法院刑事庭
                                  法  官  張  健  河
右正本證明與原本無異。
如對本判決不服，應於送達後十日內，向本院提出上訴狀。（應抄附繕本）告訴人或
被害人如對於本判決不服者，應具備理由請求檢察官上訴，其上訴期間之計算係以檢
察官收受判決正本之日期為準。
                                  法院書記官
中      華      民      國    八  十  九    年    五    月      十      日
附錄本案判決論罪科刑法律條文：
刑法第三百二十一條
犯竊盜罪而有左列情形之一者，處六月以上五年以下有期徒刑：
一、於夜間侵入住宅或有人居住之建築物、船艦或隱匿其內而犯之者。
二、毀越門扇、牆垣或其他安全設備而犯之者。
三、攜帶兇器而犯之者。
四、結夥三人以上而犯之者。
五、乘火災、水災或其他災害之際而犯之者。
六、在車站或埠頭而犯之者。
前項之未遂犯罰之。


司法院資訊處製作；財團法人民間司法改革基金會備份。
